臺灣臺中地方法院刑事判決　　　　　　　　　　　　　　九十四年度易字第五○號
　　公　訴　人　臺灣臺中地方法院檢察署檢察官
　　被　　　告　甲○○
右列被告因違反毒品危害防制條例案件，經檢察官提起公訴（九十三年度毒偵字第四
三七四號），被告於準備程序中就被訴事實為有罪之陳述，經告知簡式審判程序之旨
，並聽取公訴人、被告之意見後，由本院合議庭裁定由受命法官獨任進行簡式審判程
序，判決如左：
    主    文
甲○○連續施用第二級毒品，累犯，處有期徒刑陸月，如易科罰金，以佰元折算壹
日。扣案之玻璃吸食器壹組沒收之。
    犯罪事實
一、甲○○（因竊盜案件，經臺灣彰化地方法院以九十二年度易字第一一九七號判處
    有期徒刑二年十月，並應於刑之執行前令入勞動場所強制工作三年，復由臺灣高
    等法院臺中分院以九十三年度上訴字第一三號上訴駁回確定，現因該案在臺灣臺
    中監獄臺中分監執行中；又因施用第二級毒品案件，經本院以九十三年度易字第
    一一四三號判處有期徒刑四月而尚未確定）於民國八十一年間曾有違反麻醉藥品
    管理條例、竊盜等案件前科，復因偽造文書案件，經臺灣桃園地方法院以八十七
    年度訴字第五三八號判處有期徒刑十月確定，並於八十九年十月二十四日執行完
    畢而出監。又因施用第二級毒品案件，經本院以九十年度毒聲字第四二五九號裁
    定送觀察、勒戒後（觀察勒戒期間：自九十年八月二十八日起至九十年九月十四
    日止），認無繼續施用毒品傾向，由臺灣臺中地方法院檢察署檢察官以九十年度
    毒偵字第四三九○號處分不起訴確定。再因施用第二級毒品案件，經本院以九十
    一年度毒聲字第二一五號裁定送觀察、勒戒後（觀察勒戒期間：自九十一年七月
    十六日起至九十一年八月六日止），認無繼續施用毒品傾向，由臺灣臺中地方法
    院檢察署檢察官以九十年度毒偵字第五四七四號處分不起訴確定。後因竊盜案件
    ，先後經本院以九十年度易字第一二三八號、九十年度易字第二六九七號分別判
    處有期徒刑七月、一年四月確定，並於九十二年七月二日接續執行並縮短刑期假
    釋付保護管束而出監，嗣後經撤銷假釋付保護管束，於九十二年十一月十七日入
    監執行殘刑二月二十五日，並於九十三年二月九日縮短刑期執行完畢而出監。
二、詎其仍不知悛悔，於觀察勒戒執行完畢釋放後五年內，且於九十三年二月九日執
    行竊盜案件殘刑二月二十五日並縮短刑期而執行完畢出監後，另竟基於施用第二
    級毒品甲基安非他命之概括犯意，先後於九十三年八月十日、同年月十三日，在
    友人曾德雄位於臺中縣太平市○○街十八號之住處內，以將少許第二級毒品甲基
    安非他命置於玻璃吸食器上以火燒烤產生煙霧而吸其煙霧之方式，連續施用第二
    級毒品甲基安非他命二次。嗣於九十三年八月十三日上午九時二十分許，經警持
    本院所核發之搜索票前往前開曾德雄之住處執行搜索，且於同日上午十時三十分
    許，為警發現在場人甲○○因另案違反毒品危害防制條例案件而經臺灣臺中地方
    法院檢察署發佈通緝，並在該處扣得甲○○所有之玻璃吸食器一組，經警取得甲
    ○○之同意採集其尿液送驗後，呈甲基安非他命陽性反應，始查悉上情。
三、案經臺中縣警察局霧峰分局報請臺灣臺中地方法院檢察署檢察官偵查起訴。
    理    由
一、右開連續施用第二級毒品甲基安非他命二次之事實，業據被告甲○○於本院審理
    時坦承不諱，且被告為警所採集之尿液，經送中山醫學大學附設醫院藥物濫用檢
    測中心檢驗結果，呈現甲基安非他命陽性反應，有該中心九十三年九月十三日所
    出具之尿液檢驗報告書一紙附卷可稽，此外復有被告所有供本件施用第二級毒品
    甲基安非他命所用之玻璃吸食器一組扣案足資佐證，則被告自白其有連續施用第
    二級毒品甲基安非他命二次之犯行，核與事實相符，堪予採信，本件事證明確，
    被告之犯行洵堪認定。
二、按甲基安非他命係毒品危害防制條例所定之第二級毒品，不得非法施用。是被告
    甲○○施用第二級毒品甲基安非他命之行為，核係犯毒品危害防制條例第十條第
    二項之施用第二級毒品罪。查被告為供施用第二級毒品而持有該毒品之低度行為
    ，應為施用第二級毒品之高度行為所吸收，不另論罪。次查被告連續施用第二級
    毒品甲基安非他命二次之犯行，時間緊接，觸犯構成要件相同之罪，顯係基於概
    括犯意反覆為之，為連續犯，應依刑法第五十六條之規定，以一罪論，並加重其
    刑。又被告既自承其先後於九十三年八月十日、同年月十三日，在臺中縣太平市
    ○○街十八號處所內，以將少許第二級毒品甲基安非他命置於玻璃吸食器上以火
    燒烤產生煙霧而吸其煙霧之方式，連續施用第二級毒品甲基安非他命二次之犯行
    （見本院卷第六二頁），查被告於九十三年八月十三日施用第二級毒品甲基安非
    他命一次部分，雖未據公訴人提起公訴，然此部分與已起訴（九十三年八月十日
    ）之施用第二級毒品一次犯行間，具連續犯裁判上一罪之關係，為起訴效力所及
    ，本院自應予以審究，併此敘明。末查被告曾因偽造文書案件，經臺灣桃園地方
    法院以八十七年度訴字第五三八號判處有期徒刑十月確定，並於八十九年十月二
    十四日執行完畢而出監；後因竊盜案件，先後經本院以九十年度易字第一二三八
    號、九十年度易字第二六九七號分別判處有期徒刑七月、一年四月確定，並於九
    十二年七月二日接續執行並縮短刑期假釋付保護管束而出監，嗣後經撤銷假釋付
    保護管束，於九十二年十一月十七日入監執行殘刑二月二十五日，並於九十三年
    二月九日縮短刑期執行完畢而出監等情，有臺灣臺中地方法院檢察署刑案資料查
    註紀錄表及臺灣高等法院被告全國前案紀錄表各一份在卷可稽，其於受有期徒刑
    執行完畢後，五年以內再犯本件有期徒刑之罪，為累犯，應依刑法第四十七條之
    規定遞加重其刑。爰審酌被告平日素行，且曾因施用第二級毒品遭查獲經送觀察
    、勒戒二次，而未知警惕仍再犯本案施用第二級毒品之罪，足見其雖經觀察、勒
    戒之治療程序，未能徹底袪除施用毒品之惡習，猶再次施用，致深陷毒癮而難以
    自拔，顯未能善體國家設置觀察、勒戒機構，協助毒品施用者戒除毒癮之良法美
    意，惟念及施用毒品本質上係戕害自身健康之行為，尚未嚴重破壞社會秩序或侵
    害他人權益，且被告犯罪後坦承犯行態度尚屬良好，及其施用第二級毒品甲基安
    非他命之次數等一切情狀，量處如主文所示之刑，並諭知易科罰金之折算標準，
    以示懲儆。
三、至扣案之玻璃吸食器一組，係屬被告所有，並供本件施用第二級毒品甲基安非他
    命所用之物，業據被告供承在卷（見本院卷第六一頁），爰依刑法第三十八條第
    一項第二款之規定宣告沒收。
據上論斷，應依刑事訴訟法第二百七十三條之一第一項、第二百九十九條第一項前段
，毒品危害防制條例第十條第二項、第二十三條第二項，刑法第十一條前段、第五十
六條、第四十七條、第四十一條第一項前段、第三十八條第一項第二款，罰金罰鍰提
高標準條例第二條，判決如主文。
本案經檢察官乙○○到庭執行職務。
中      華      民      國    九十四    年      一      月     十七日
                                臺灣臺中地方法院刑事第十三庭
                                    法  官  陳  可  薇
右正本證明與原本無異。
如不服本判決，應於送達後十日內向本院提出上訴狀（須附繕本），上訴於臺灣高等
法院臺中分院。
                                    書記官
中      華      民      國    九十四    年      一      月     十七     日
附錄論罪科刑法條
修正後之毒品危害防制條例第十條第二項
施用第二級毒品者，處三年以下有期徒刑。
